臺灣士林地方法院刑事判決　　　　　　　　　　　　　　九十年度易字第二二一號
　　公　訴　人　臺灣士林地方法院檢察署檢察官
　　被　　　告　丁○○
右列被告因竊盜等案件，經檢察官提起公訴（八十九年度偵字第一○八七○號），本
院判決如左：
    主  文
丁○○攜帶兇器竊盜，處有期徒刑柒月，扣案剪刀乙把沒收。又意圖為自己不法之所
有，而侵占遺失物，處罰金仟元，如易服勞役以佰元折算壹日。又對於公務員依
法執行職務時，施強暴，處有期徒刑捌月。應執行有期徒刑壹年貳月，罰金仟元，
罰金如易服勞役以佰元折算壹日，扣案剪刀乙把沒收。
    事  實
一、丁○○意圖為自己不法所有，於民國八十九年十一月一日晚上七時許，在臺北市
    南港區○○○路○段七十巷底，以所有客觀上可供作兇器之剪刀乙把，強力轉開
    車鎖，發動引擎，竊取乙○○所有之車號ＣＤ─四三四九號自小客車，駛至臺北
    市南港區○○○路○段軍人公墓旁停放。嗣於八十九年十一月七日下午一時許，
    在前開軍人公墓停車場，拾得丙○○所有但遺失之ＥＳ─０一八三號車牌乙面，
    復意圖為自己不法之所有，予以侵占入己，置於前開竊得之自小客車內。又於同
    日下午五時三十分許，駕駛前開竊得之自小客車，搭載友人林家偉、林慧敏等，
    行經臺北市○○區○○路與向陽路路口，正等候紅燈之際，為當時正在該處依法
    執行交通指揮勤務之台北市政府警察局南港分局玉成派出所警員甲○○發現該車
    為贓車，甲○○乃前往執行職務攔檢盤查，在該車左前車窗旁命其靠邊熄火受檢
    ，惟丁○○因通緝在案，所駕又是贓車，故拒絕受檢，甲○○見狀雙手遂自左前
    車窗伸入車內，欲控制方向盤並強制該車停下，丁○○即基於傷害及妨害公務之
    犯意，出手拉扯甲○○，並升起電動窗，踩油門加速前進，將甲○○手臂夾住並
    拖行二、三十公尺，對於依法執行職務之公務員施以強暴，造成甲○○四肢多處
    擦傷及挫瘀傷（傷害部分未據告訴）。甲○○伺機掙脫後，通知警網圍捕，於同
    日晚上七時五十分許，在台北市○○區○○街八十六號前逮捕丁○○，並當場查
    獲車號ＣＤ─四三四九號自小客車乙輛及ＥＳ─０一八三號車牌乙面。
二、案經臺北市政府警察局南港分局報請臺灣士林地方法院檢察署檢察官提起公訴。
    理  由
一、右開事實除對警員甲○○昇起電動窗及踩油門加速前進部分外，被告於警訊、偵
    訊及本院審理時均坦承不諱，核與被害人乙○○於警訊中，丙○○於警、偵訊中
    ，證人林家偉、林慧敏於警訊中陳述之情節相符，且有贓物認領保管單二紙及車
    輛竊盜、車牌失竊資料個別查詢報表二紙、驗傷診斷書乙紙在卷可資佐證，扣案
    之剪刀乙把可稽，應認被告自白可以採信。該扣案剪刀係金屬製刀鋒，十分堅硬
    鋒利，應認客觀上可作為兇器之用。至於被告否認部份，被告猶辯稱茍伊昇起電
    動窗夾住警員手臂，警員何能脫困云云，然查該部份事實業據證人即警員甲○○
    於偵查中證述明確在卷，且查警員命熄火受檢之初，被告尚在等候紅燈，若非被
    告踩油門加速前進，該車何以會移動？警員甲○○何以會被拖行？又查警員甲○
    ○雙手受傷部位除前臂之外，右臂靠近腋下處亦有瘀傷，該處係手臂上緣，若非
    遭車窗玻璃夾住，該位置何以會受傷？有前揭驗傷診斷書可稽，應認被告所辯係
    畏罪卸責之詞，並非可採，本件事證明確，被告犯行堪以認定，應依法論科。
二、核被告所為，係犯刑法第三百二十一條第一項第三款之加重竊盜罪、第三百三十
    七條侵占遺失物罪及第一百三十五條第一項妨害公務罪。被告所犯上開三罪間，
    犯意各別，行為分殊，應分論併罰。爰審酌被告正值青年，四肢健全，卻不思以
    正當途徑取得財物，並於警員命其停車熄火受檢時，竟然無視國家公權力與警員
    安危而施以強暴等一切情狀，量處如主文所示之刑，並定應執行之刑。罰金刑部
    份並諭知易服勞役之折算標準。
三、扣案剪刀乙把係被告所有，且供犯罪所用之物，應依刑法第三十八條第一項第二
    款沒收。至於扣案之鑰匙二支，被告否認為其所有，亦無證據足認係供犯罪所用
    之物，爰不併予宣告沒收，附此敘明。
據上論斷，應依刑事訴訟法第二百九十九條第一項前段，刑法第三百二十一條第一項
第三款、第一百三十五條第一項、第三百三十七條、第四十二條第二項、第五十一條
第五款、第三十八條第一項第二款，罰金罰鍰提高標準條例第一條前段、第二條，判
決如主文。
本案經檢察官蘇佩鈺到庭執行職務。
中      華      民      國      九十一      年      二      月    六    日
                                  臺灣士林地方法院刑事第一庭
                                      法  官  高  愈  杰
右正本證明與原本無異。
如不服本判決，應於判決送達後十日內，向本院提出上訴狀。
                                      書記官  蘇  彥  宇
中      華      民      國      九十一      年      二      月    七    日
附錄本件論罪科刑法條全文：
刑法第一百三十五條第一項
  對於公務員依法執行職務時，施強暴脅迫者，處三年以下有期徒刑、拘役或三百元
  以下罰金。
刑法第三百二十一條第一項
  犯竊盜罪而有左列情形之一者，處六月以上五年以下有期徒刑：
  一、於夜間侵入住宅或有人居住之建築物、船艦或隱匿其內而犯之者。
  二、毀越門扇、牆垣或其他安全設備而犯之者。
  三、攜帶兇器而犯之者。
  四、結夥三人以上而犯之者。
  五、乘火災、水災或其他災害之際而犯之者。
  六、在車站或埠頭而犯之者。
刑法第三百三十七條
  意圖為自己或第三人不法之所有，而侵占遺失物、漂流物或其他離本人所持有之物
  者，處五百元以下罰金。
